【裁判字號】    89,訴,1014
【裁判日期】    891218
【裁判案由】    違反稅捐稽徵法等
【裁判全文】
臺灣桃園地方法院刑事判決                        八十九年度訴字第一一四號
    公  訴  人  臺灣桃園地方法院檢察署檢察官
    被      告  乙○○
右列被告因違反稅捐稽徵法案件，經檢察官提起公訴（八十八年度偵緝字一二六三號
），本院判決如左：
    主  文
乙○○公司負責人以不正當方法逃漏稅捐，處有期徒刑月，緩刑年。
    事  實
一、乙○○係設於桃園縣桃園市○○路二四九號納稅義務人久新機械有限公司（下稱
    久新公司）之負責人，亦為從事營利事業所得稅申報業務之人，為逃漏營利事業
    所得稅納稅義務人久新公司八十四年度營利事業所得稅之不法利益，明知甲○○
    係於八十四年十一月二十九日始在久新公司任職，僅領取當年度十二月份之薪資
    新台幣（下同）四萬五千元，竟虛報甲○○八十四年全年度領取薪資三十萬元，
    並利用不知情之信元會計事務所職員丙○○將之登載於乙○○業務上作成之文書
    即久新公司八十四年度營利事業所得稅結算申報書中，於八十五年一月三十一日
    向財政部臺灣省北區國稅局（下稱北區國稅局）提出，以提出登載不實之結算申
    報書之不正當方法，逃漏八十四年度營利事業所得稅二萬零二百三十七元，足生
    損害於北區國稅局查核八十四年度營利事業所得稅之正確性及甲○○，嗣經北區
    國稅局稽核甲○○漏報八十四年薪資所得而裁補稅額時，始知上情。
二、案經甲○○告訴臺灣桃園地方法院檢察署檢察官偵查起訴。
    理  由
一、訊據被告乙○○矢口否認有違反稅捐稽徵法等犯行，辯稱：伊雖是久新公司之負
    責人，惟公司之稅務問題伊均係委由信元會計事務所職員丙○○處理，八十四年
    度員工甲○○薪資所得申報為三十萬元，應是伊誤記甲○○實際到職日云云。經
    查，甲○○係於八十四年十一月二十九日始至久新公司任職，當年度僅領取薪資
    四萬五千元，而久新公司申報八十四年度營利事業所得稅結算申報書中，列載甲○○八十四年度領取薪資三十萬元等情，已據告訴人甲○○指訴歷歷，並有甲○○勞工保險被保險人投保資料表、久新公司八十四年度營利事業所得稅結算申報
    書等在卷可稽，而久新公司僱用員工僅四人，其八十四年度營利事業所得結算申
    報之日期係在八十五年一月三十一日，距離甲○○到職之十一月二十九日，相隔
    僅二月，被告辯稱不知甲○○何時任職云云，顯屬卸詞，不足採信，甲○○八十
    四年度僅實得薪資四萬五千元，被告申報三十萬元，計虛報二十五萬五千元，計
    逃漏當年度久新公司營利事業所得稅二萬零二百三十七元，有北區國稅局桃園分
    局八十九年九月十一日北區國稅桃縣審第八九００九四０一號函在卷可稽，此外
    復有久新公司八十四年度「桃園縣營業人銷售額與稅額申報書」、「各類所得資
    料申報書」「八十四年度營利事業所得稅結算申報書」等在卷可稽，本件事證明
    確，被告犯行堪以認定，應予依法論科。
二、按被告行為後，稅捐稽徵法於八十五年七月三十日、八十六年五月二十一日、八
    十六年十月二十九日分別修正公告，惟同法第四十一條並未修正，依刑法第二條
    第一項前段，應適用修正後之稅捐稽徵法論處，被告為久新公司之負責人，為稅
    捐稽徵法第四十七條第一款所規定之公司負責人，亦為從事該公司營利事業所得
    稅申報業務之人，其明知為不實事項而登載於業務上所製作之久新公司八十四年
    度營利事業所得稅結算申報書，並持以向北區國稅局行使，以此不正當方法據以
    逃漏當年度營利事業所得稅二萬零二百三十七元，核其所為係犯修正後稅捐稽徵
    法第四十一條之逃漏稅捐罪及刑法第二百十六條、第二百十五條之行使業務上登
    載不實文書罪，其登載不實文書之低度行為為行使該文書之高度行為所吸收，不
    另論罪，被告利用不知情之會計事務所職員丙○○登載不實之營利事業所得稅結
    算申報書及向北區國稅局行使，為間接正犯，所犯二罪有方法結果之牽連關係，
    應從一重之修正後稅捐稽徵法第四十一條處斷。爰審酌被告犯罪之動機、目的，
    犯罪所生之危害（逃漏稅捐二萬零二百三十七元）及犯罪後之態度等一切情狀，
    量處如主文所示之刑
三、未查被告未曾受有期徒刑以上刑之宣告，有臺灣高等法院被告前案紀錄表一份在
    卷可稽，其因一時失慮，致罹刑章，經此偵審程序，當知所警惕，信無再犯之虞
    ，本院認所宣告之刑以暫不執行為適當，爰併宣告緩刑三年，用啟自新。
據上論斷，應依刑事訴訟法第二百九十九條第一項前段，修正後稅捐稽徵法第四十七
條第一款、第四十一條，刑法第十一條前段、第二條第一項前段、第二百十六條、第
二百十五條、第五十五條、第七十四條第一款，罰金罰鍰提高標準條例第一條前段，
判決如主文。
本案經檢察官張春暉到庭執行職務。
中    華      民      國      八十九      年    十二    月    十五    日
                                臺灣桃園地方法院刑事第一庭
                                    法  官    黃  斯  偉
右正本證明與原本無異。
如不服本判決，應於判決送達後十日內向本院提出上訴狀( 應附繕本 )，上訴於
臺灣高等法院。
                                    書記官    薛  淑  玲
中      華      民      國      八十九      年    十二    月    十八    日
附論罪科刑依據之法條：
稅捐稽徵法第四十七條：
本法關於納稅義務人、扣繳義務人及代徵人應處徒刑之規定，於左列之人適用之：
一、公司法規定之公司負責人。
二、民法或其他法律規定對外代表法人之董事或理事。
三、商業登記法規定之商業負責人。
四、其他非法人團體之代表人或管理人。
稅捐稽徵法第四十一條
納稅義務人以詐術或其他不正當方法逃漏稅者，處五年以下有期徒刑、拘或科或併科
新臺幣六萬元以下罰金。
刑法第二百十六條
行使第二百十條至第二百十五條之文書者，依偽造、變造文書或登載不實事項或使登
載不實事項之規定處斷。
刑法第二百十五條
從事業務之人，明知為不實之事項，而登載於其業務上作成之文書，足以生損害於公
眾或他人者，處三年以下有期徒刑、拘役或五百元以下罰金。


司法院資訊處製作；財團法人民間司法改革基金會備份。
